臺灣橋頭地方法院刑事判決　
109年度易字第271號
公  訴  人  臺灣橋頭地方檢察署檢察官
被      告  陳子文


選任辯護人  鍾凱勳律師
上列被告因詐欺案件，經檢察官提起公訴（109年度偵字第2434
號），本院判決如下：
    主  文
陳子文犯詐欺取財罪，處有期徒刑貳年陸月。未扣案之犯罪所得
新臺幣參佰萬元沒收，於全部或一部不能沒收或不宜執行沒收時
，追徵其價額。
    事  實
一、緣曾世憲係「畫素單元結構及其製造方法」（下稱系爭發明
    ）之發明人，並取得系爭發明在我國之專利權（專利證書：
    發明第I610114號），曾世憲另於民國106年1月4日，向大陸
    地區國家知識產權局申請系爭發明於大陸地區之專利權限，
    但卻遲遲未經獲准。陳子文於107年1月21日，經由友人陳銘
    治介紹而認識曾世憲，言談間得知此事後，便利用其在中國
    人脈關係良好之優勢，佯稱欲加入合夥、共同籌設公司為由
    ，取得曾世憲、陳銘治之信任，進而於107年9月間之某日，
    前往陳子文位在高雄市○○區○○路000巷00號之住處，共同訂
    立「合作協議書」，由陳子文為「甲方」，曾世憲為「乙方
    」，陳銘治為「丙方」，並約定：一、於開發階段，甲、乙
    、丙三方共同出資設立一間股份有限公司；二、於投資合作
    夥伴導入階段，甲方即陳子文應積極尋找投資合作夥伴，並
    應於108年12月30日前於大陸地區成立一家實收資本額不低
    於新臺幣（下同）3億元之公司，且由陳子文負責大陸地區
    業務，若甲方即陳子文未能於大陸專利申請核准後壹年（系
    爭發明嗣於110年6、7月間於大陸地區取得專利權）內或108
    年12月31日前（上開期間以先到者為準），完成大陸業務招
    商合作事宜，成立增資後之大陸地區公司者，乙方即曾世憲
    之大陸專利申請專屬授權即行終止，「開發階段公司」進行
    解散，所餘股本於清算後按各方持股比例歸還等情，曾世憲
    、陳銘治因聽信陳子文上開說詞，不疑有他，與陳子文簽訂
    合作協議書後，因而由曾世憲於107年9月12日匯款100萬元
    予陳銘治，再經由陳銘治於同年9月14日連同曾世憲上開出
    資100萬元及自己出資250萬元部分，共計匯款350萬元至陳
    子文所指定之蕭瑞英臺灣土地銀行美濃分行帳戶（帳號000-
    000000000000）內。詎陳子文收取曾世憲、陳銘治上開350
    萬元之籌設公司資本後，即未有下文，始終未設立任何公司
    ，甚將上開曾世憲、陳銘治所匯入約定供作籌設公司資本之
    款項，擅自挪作私人借貸或投資所用，餘款則分筆提領一空
    ，後於108年12月間約定完成籌設公司日期屆至，經陳銘治
    屢催陳子文退還款項，陳子文均藉詞推託而未歸還，並避不
    見面，曾世憲、陳銘治始知受騙。
二、案經曾世憲、陳銘治訴由高雄市政府警察局旗山分局報告臺
    灣橋頭地方檢察署檢察官偵查起訴。
    理  由
一、證據能力：
  ㈠按被告以外之人於審判外之言詞或書面陳述，除法律有規定
    外，不得作為證據，刑事訴訟法第159條第1項定有明文。被
    告固提出大陸地區人士李夢、王林云之聲明書為證（易字卷
    第23頁、第27頁）；然此均為被告以外之人在域外所為之陳
    述，既屬傳聞證據，亦非於警詢中所為之陳述，而無刑事訴
    訟法第159條之2及159條之3之適用，其證據能力復為檢察官
    所爭執（易字卷第74頁），且為因應本案審理所為之個人陳
    述，不具例行性要件，難認具有特別可信之情況，自無證據
    能力。
  ㈡又被告以外之人於審判外之陳述，雖不符刑事訴訟法第159條
    之1至第159條之4之規定，而經當事人於審判程序同意作為
    證據，法院審酌該言詞陳述或書面陳述作成時之情況，認為
    適當者，亦得為證據，刑事訴訟法第159條第1項、第159條
    之5第1項分別定有明文。查本判決以下所引用之傳聞證據，
    均已依法踐行調查證據程序，且檢察官、被告陳子文及其辯
    護人於本院準備程序及審判程序，均明示同意有證據能力（
    易字卷第72至74頁、第300頁），本院審酌該等證據作成時
    情況，並無違法取證之瑕疵，且無顯不可信之情形，復與待
    證事實具有關聯性，故認以之作為證據應屬適當，依前揭規
    定，均有證據能力，合先敘明。
二、認定事實所憑之證據及理由：
    訊據被告固坦承其有與告訴人曾世憲、陳銘治簽訂合作協議
    書，約定要共同籌設公司及在大陸地區找人合作事宜，並已
    如數收取上開匯入之350萬元款項等情，惟矢口否認有詐欺
    之犯行，辯稱：所收款項均陸續提領後，親自攜往大陸，用
    於大陸運作、請客餐費開銷等事宜，目前亦已找到合作對象
    即大陸地區之藍思科技公司云云（易字卷第69頁、第75至76
    頁）。辯護意旨則以：依告訴人曾世憲、陳銘治所述，交付
    被告350萬元之目的，應作為開立公司之資本所用，與起訴
    書所載加速在大陸申請專利無關，告訴人曾世憲亦證述並未
    因被告稱可加速專利審查而陷於錯誤；惟起訴書並未提及告
    訴人2人交付上開資金之目的乃為成立公司之情，此部分既
    未據起訴，自不能逕予審判。此外，告訴人曾世憲、陳銘治
    所證究為開設大陸或臺灣公司有所矛盾，陳銘治審判中所述
    亦與警詢、偵訊時所述不符，尚難引為證據；被告雖將告訴
    人2人所交付之款項先行挪作他用，道德有所瑕疵，然與觸
    犯詐欺罪顯屬二事，本件難以證明被告收款時即無開設公司
    之意，實則，被告並非有意詐欺，僅單純認為在專利未核准
    前開設公司並無意義，而今被告亦有意償還告訴人全部款項
    ，且已一部履行，因此被告實際上並無詐欺告訴人2人之意
    圖等語（易字卷第369至370、387至396頁），為被告辯護。
    經查：
  ㈠被告與告訴人2人確有於上揭時、地簽立合作協議書，約定共
    同設立公司及由被告負責大陸地區業務，並在大陸地區尋找
    投資合作夥伴等事宜，被告嗣已於107年9月14日收得告訴人
    陳銘治匯入上開帳戶內之350萬元（包含告訴人陳銘治出資2
    50萬元，連同轉交曾世憲出資100萬元）等情，業據被告所
    不爭執或自承在卷（審易卷第55至56頁；易字卷第75、79頁
    ），核與證人即告訴人曾世憲於偵查及本院審理中之證述（
    偵卷第37至41頁；易字卷第339至354頁）、證人即告訴人陳
    銘治於警詢、偵查及本院審理中之證述（警卷第3至11頁；
    偵卷第61至65頁；易字卷第310至339頁）、證人蕭瑞英於警
    詢及偵查時之證述（警卷第23至25頁；偵卷第37至41頁）大
    致相符，並有合作協議書（警卷第43至45頁）、授權書（警
    卷第47頁）、被告與陳銘治間之LINE訊息紀錄擷圖（警卷第
    38至41頁）、陳銘治之彰化銀行帳戶存摺封面及內頁影本（
    警卷第35頁）、臺灣土地銀行美濃分行109年1月21日美濃字
    第1090000079號函所附蕭瑞英上開帳戶之客戶歷史交易明細
    查詢、帳戶申請資料（警卷第53至59頁）、系爭發明專利證
    書（偵卷第47頁）、大陸地區國家知識產權局107年5月28日
    0000000000000000號通知書（偵卷第45頁）附卷可參，此部
    分事實，首堪認定。
  ㈡被告與告訴人曾世憲、陳銘治間約於107年9月間簽立合作協
    議書，依據該合作協議書之約定，被告應於108年12月30日
    前籌設公司完成，惟被告收訖告訴人2人之出資後，遲未籌
    設公司，約定期限到期後亦未退款等情，業據證人即告訴人
    陳銘治、曾世憲於警詢或偵查中證述在卷（警卷第3至4頁及
    第9頁；偵卷第38、62頁）。告訴人2人並於本院審理中作證
    如下：
  ①證人陳銘治於本院審理中證述：我與被告是高中同學，曾世
    憲則是我的姻親，107年1月21日在臺北市天成飯店同學聚會
    ，我帶曾世憲一起去，適與被告同桌，談起此事，被告知悉
    曾世憲系爭發明有在大陸申請專利而欲合夥，後續又到被告
    家中三、四次左右，當時被告說他在中國大陸有很多人脈，
    有辦法加速大陸地區專利核准，約定共同投資，後來談妥後
    ，我回去就馬上匯款；警卷第45頁合作協議書下方立約人欄
    均為空白，因當時該合作協議書所載3000萬元是被告自己寫
    的，說實在我跟曾世憲一下子要拿這麼多錢是不可能的，我
    們當初意思是先拿一點錢，沒有3000萬元這麼多，想要降低
    一點，合作協議書尚有已簽名之完稿版，但放在被告那邊，
    我們沒有拿到，當初沒有說一定要匯多少錢，曾世憲就匯10
    0萬給我，加上我的250萬元，我共匯350萬元到被告那裡，
    我們的意思是說這350萬元是要先組成一個臺灣公司，先成
    立公司再正式開始，此乃我們最終目的，因須組成公司後，
    才能有報銷或支出等會計事項，包含在大陸加速專利申請的
    開銷費用等公司一切運作事項，均可以在公司內記帳，我們
    當初是信任被告的說法要出錢共組公司才匯款，被告依約也
    要出資相當比例，但被告收款後拖延多時遲無下文，我方才
    陸續LINE催促被告儘速設立公司等語綦詳（易字卷第310至3
    37頁）。
  ②證人曾世憲則於本院審理中證述：當初是經由我表姊夫陳銘
    治引薦而認識被告，曾在被告家中討論合夥投資在大陸新創
    公司，並擬定合約約定共同出錢，由被告於一年內在大陸設
    立公司，若超過期限沒有設立公司者，系爭發明之專利委託
    運作執行立即失效；當初匯款即是為了在大陸設立分公司，
    被告要求一定金額以供公司設立運作之用，我匯款100萬元
    之目的，不包含打點專利方面的事情；警卷第43至45頁合作
    協議書是我們正式所簽立契約書之類似版本，是被告所擬初
    稿，我們只同意在大陸地區，開發階段公司這部分並非定稿
    版本，資本額3000萬也太高，當初說的不是這個金額；在被
    告家中開會時，被告雖然有提及他在大陸有所人脈，可以加
    速大陸專利核發云云，但我當時覺得被告只是講講而已，因
    為大陸地區專利審核現應已臻成熟，應不致有被告所述情形
    ；我是在106年1月4日去大陸申請專利（參偵卷第45頁通知
    書），107年4月17日是大陸地區開始審理系爭發明申請的時
    間，系爭發明約於110年6、7月間已經獲准，一般專利審核
    審定的時間前後約2年多到3年算是正常的時間；當初被告是
    說要設立公司，初期資本額是3000萬，若我們準備500萬，
    被告就要準備2500萬元，最後由被告會引進其所認識之大陸
    增資款項，將資本額變成3億等語（易字卷第338至354頁）
    ，復有該合作協議書初稿可參（警卷第43至45頁）。
  ㈢互核證人陳銘治、曾世憲前揭所證，就匯款350萬元至被告指
    定上開帳戶之目的，乃在於合夥成立公司，而被告收訖上開
    公司資本額後，自己卻全然未依約出資，亦未成立任何公司
    等節勾稽相符，被告亦自承當初係與告訴人2人協議共同出
    資成立公司，而收取該350萬元之目的，原即欲至大陸成立
    公司及用於公司運作，然自己因故尚未成立公司乙情（易字
    卷第69頁、第369至371頁），足認其等上開所證情節，應屬
    可信。至證人陳銘治、曾世憲於本院審理中之證述，及證人
    陳銘治於警詢、偵查及本院審理中之證述，雖就該合作協議
    書之約定內容以及該350萬元之用途，是否包含被告應加速
    系爭發明在大陸專利核准、當初約定設立者究為臺灣或大陸
    公司、當時是否有言明各自出資比例、金額等節，有所不一
    ；惟按證人之證言，縱令先後兩歧或未盡相符，法院仍得本
    於審理所得心證，就其一部分認為真實予以採取（最高法院
    46年台上字第1155號判決先例意旨參照），查證人即告訴人
    曾世憲、陳銘治於本院審理中既已一再證稱當初匯款之目的
    即在「設立公司」乙情，並證稱係因被告提及其在大陸地區
    有人脈，方欲與其合夥開設公司（易字卷第312頁、353頁）
    ，核與卷附合作協議書初稿（參警卷第43頁）中所載甲、乙
    、丙三方（即被告、曾世憲及陳銘治）要「設立一間股份有
    限公司」而共同持股、及「大陸地區業務由甲方（即被告）
    負責」等語對照相符，足見其等此部分證述情節，並非虛構
    ，應有相當之可信度，業據認定如前。而證人陳銘治、曾世
    憲亦證稱最後與被告所簽立之合作協議書，對此設立公司之
    初衷不變，僅資本額或開設大陸或臺灣公司部分有所修改（
    易字卷第315頁、340至341頁），足見其等當初實欲借重被
    告在大陸之人脈，共同創立公司，在大陸拓展系爭發明之商
    業利益，此乃其等之主要目的，則其等所述出資比例、公司
    設立地點及被告業務範圍是否兼及加速大陸專利核准等細微
    末節之差異，容因經歷多次磋商修改後，各自對於協議約定
    細節之理解或記憶不清使然，尚無礙於整體證述之憑信性。
  ㈣至被告雖以前詞置辯。惟被告於107年9月14日取得上開匯入
    之350萬元後，隨即於同年9月17日，將其中250萬元轉匯至
    高逸鴻帳戶中，作為其私人借款給高逸鴻所用（被告於同年
    12月20日業已兌現高逸鴻之還款支票而獲償）；嗣於同年10
    月15日，又再匯出其中50萬元至蕭豐運帳戶中，作為其個人
    投資蕭豐運之南瓜事業所用（蕭豐運約於110年1月16日已陸
    續償還被告投資款項完畢），隨後被告除於108年1月2日曾
    匯款150萬元至訴外人張堃皇帳戶作為私人借款外，其餘匯
    入款項均遭其逐筆小額提領一空等情，業據高逸鴻、蕭豐運
    於警詢或本院審理中證述明確（警卷第27至30頁；易字卷第
    302至310頁），此亦為被告所自承在卷（易字卷第76至78頁
    ），並有被告所使用之蕭瑞英上開帳戶歷史交易明細查詢資
    料、臺灣土地銀行美濃分行109年12月24日美濃字第1090003
    542號函所附託收票據資料、帳戶交易明細及上海商業儲蓄
    銀行台北票據匯款處理中心110年1月14日上票字第11000009
    95號函所附相關還款支票資料、蕭豐運所提出之經營合作合
    約書在卷可稽（警卷第55至57頁；易字卷第63頁彌封袋內及
    第381至385頁），足認被告就上開匯入350萬元款項之用途
    ，乃供作其私人借貸或投資等個人使用，而與告訴人2人間
    原先所約定之籌設公司目的無涉。至被告雖另辯稱告訴人陳
    銘治已全權委由其處理云云（易字卷第76頁）；然查，告訴
    人2人當初之所以共同出資350萬元匯入被告上開指定帳戶內
    ，其目的無非為合夥開設公司，作為公司資本額及公司運作
    使用，業如前述，又告訴人2人均未同意被告將上開款項挪
    作投資蕭豐運之不相干南瓜事業所用，亦未同意被告將上開
    公司資本額借予高逸鴻、張堃皇等人或任憑被告自由運用等
    情，亦據告訴人2人證述明確（易字卷第324至325、336至33
    7、346至347、351頁），足見被告就該匯入款項之用途，顯
    已悖於原先約定之目的。衡諸被告於107年9月14日收得該35
    0萬元告訴人2人款項後，於同年月17日之短短3日內，未徵
    得告訴人2人同意，即逕將其中250萬元轉匯借款予高逸鴻，
    嗣後更無視於原先開設公司之協議意旨，將該匯入款項不斷
    擅自挪作他用，卻始終並未成立任何公司，亦未曾向告訴人
    2人言明相關用途，益徵被告自始即顯然具有詐欺之主觀犯
    意及不法所有意圖，至為灼然。此外，被告雖另辯稱其後有
    將部分款項提領後用於大陸開銷之請客餐費所用，並有作帳
    留存，餘款均尚在大陸云云（易字卷第75至76頁）；惟被告
    迄今未能提出任何帳目或款項流向資料佐證其言，且始終均
    未向告訴人2人說明任何關於公司在大陸進展之狀況及相關
    資金用途、開銷單據等情，此據告訴人2人證述在卷（易字
    卷第337、346頁），則其空言所辯，本難盡信，況參諸被告
    於107年9月合作協議書簽約後至108年12月31日之約定期間
    ，出入境大陸次數僅三次，停留期間亦均僅短短數日，有被
    告之入出境資訊連結作業資料為證（易字卷第31頁），則被
    告焉得於短暫數日內即將該350萬元用餐花費殆盡？又該等
    用途究與所謂設立公司間有何關連？凡此種種，俱未見被告
    舉證以實其說，是被告前揭所辯，自無可採。至被告雖另辯
    稱現已覓得藍思科技公司為大陸合作對象云云，並舉大陸人
    士李夢在大陸地區湖南省長沙市麓山公證處之證人證言為證
    （易字卷第145頁）；惟參諸被告與告訴人2人間之約定，並
    非僅約定由被告在大陸地區尋求合作對象而已，首先主要須
    共同出資成立公司，以求資金進出帳目明確，並便利公司各
    項事務運作，此據告訴人於本院審理中2人證述綦詳，足認
    被告縱有為公司尋找投資夥伴或加速專利推行，亦應在其所
    設置公司之名義下進行運作，方符合其等約定本旨（易字卷
    第352頁）；則被告縱有覓得上開合作對象，但依據該證人
    證言之書面所載，並未見被告有何已經成立公司之情，亦看
    不出被告因此有何成本花費或委託專人在大陸加速專利審查
    等進行公司相關運作之情，則尚難以此逕採為有利被告認定
    之證據。
  ㈤按所謂之施行詐術係指傳遞與事實不相符之資訊，進而使相
    對人產生錯誤認知之可能，是投資資金之目的、投資款之運
    用等，本屬相對人決定是否出資之重要之點，故若行為人就
    上開之點提供不實之訊息，以致相對人作成錯誤之評估進而
    投資，則行為人此訊息之傳遞，亦屬施行詐術之行為。綜上
    各情，足認被告自始即無合夥成立公司之真意，竟仍以此為
    由，騙取告訴人2人之信任，使告訴人2人信以為真，因而詐
    得上開匯入之款項350萬元，得款後迅速挪作他用，其有施
    用詐術之行為及不法所有意圖甚明，而被告所提事證，均無
    法證明其確有依約成立公司之行為，尚難以卸免其本件詐欺
    犯行。至辯護意旨雖以起訴書所載該350萬元之用途，係在
    加速系爭發明在大陸地區申請專利，而未提及共同設立公司
    乙情，而主張此部分並非起訴範圍；然起訴書既已記載被告
    於107年1月間起，向告訴人2人佯稱3人共同出資、共同經營
    系爭專利權於大陸地區事業，並於107年9月間在被告住處作
    成約定，然得手350萬元後卻未予陳銘治正面回覆等情，應
    已敘明被告本件起訴範圍、詐欺時間及詐得款項；至起訴書
    所載「被告有對告訴人2人佯稱可以協助系爭專利在大陸申
    請之速度，且告訴人2人給付350萬元之目的，係由被告出面
    前往大陸處理系爭專利申請之問題」等情，固與本院上開所
    認定被告係「佯稱欲加入合夥、共同籌設公司」為由與告訴
    人2人簽立合作協議書，告訴人2人並依約匯入350萬元，而
    該350萬元係為「設立公司」所用，略有出入，然針對本件
    被告施用詐術之時間、彼此有簽立合作協議書及獲交款項之
    時間、金額，並無二致，是本院所認定之犯罪事實與檢察官
    所起訴之犯罪事實自仍具同一性，本院自得依據審理後之結
    果，更正補充如上，辯護意旨此部分主張，容有誤會，亦難
    憑採。
  ㈥又辯護意旨雖以被告僅因認在系爭發明專利核准通過前，成
    立公司並無實益，且事後有意償還上開全部款項，且已一部
    履行等節，主張被告並無詐欺之意圖。惟查，被告既於與告
    訴人2人簽立合作協議書時，早已明知系爭發明在大陸地區
    尚未取得專利核准乙情，則其若無共同合夥、立即設立公司
    之真意，當可盡早告知告訴人2人上情，避免其等苦候下文
    無著，更得避免約定成立公司期間平白經過而授權失效，卻
    捨此而不為，竟於收得告訴人2人上開出資款項後，擅自決
    定現無開設公司之必要，即將款項逕行挪自他用，顯見被告
    確實有為己獲利之詐欺不法所有意圖。而被告雖於本院審理
    中已與告訴人2人達成調解，並迄今已賠償其中50萬元完畢
    ，業據告訴人2人陳述在卷（易字卷第228至229頁、351至35
    2頁），並有調解筆錄可參（易字卷第197至198頁），惟此
    僅係被告本案詐欺行為既遂後，於本院審理中就其犯行所造
    成之侵害，事後對告訴人2人進行之部分填補行為，無礙於
    被告所為本件詐欺犯行之認定。
  ㈦綜上所述，足見被告於收取告訴人2人上開350萬元之籌設公
    司資本後，不論係挪至私人借款或投資所用，抑或是小額逐
    筆提領而出，顯然均未用於任何關於「設立公司」或與公司
    運作相關之事宜，則其前揭所辯，核屬卸責之詞，不足採信
    。從而，被告本件犯行，足以認定，應予依法論科。
三、論罪：
    核被告所為，係犯刑法第339條第1項詐欺取財罪。被告以一
    行為詐欺告訴人2人，而侵害告訴人2人之財產法益，為想像
    競合犯，應依刑法第55條之規定，從一重處斷。
四、刑罰裁量：
    爰以行為人之責任為基礎，審酌被告明知其並無與告訴人陳
    銘治、曾世憲合夥成立公司之真意，卻為詐取告訴人2人之
    錢財，利用自己在大陸具有人脈之優勢，以及與告訴人陳銘
    治間之同學親誼關係，佯以欲加入合夥、共同籌設公司為由
    ，博取告訴人2人之信任，使告訴人2人陷於錯誤，信以為真
    ，因而共交付上開350萬元之鉅款，匯入被告指定帳戶中，
    欲作為公司使用，被告得款後，卻未依約設立公司或為相關
    公司運作事宜，反而擅自挪作私人投資或借貸使用，所為不
    僅破壞其與告訴人2人間之信賴關係，亦侵害告訴人2人之財
    產法益甚鉅；復考量被告先前即曾以同類手法觸犯詐欺犯行
    ，業經法院判決在案，有臺北地方法院96年度易字第216號
    判決（嗣經臺灣高等法院96年度上易字第2494號判決上訴駁
    回及緩刑4年），有上開判決在卷可參（易字卷第273至282
    頁），竟未能徹底改過，卻以雷同手法再犯本案，心態誠屬
    可議；又其犯後於客觀事證明確下，猶然矢口否認犯行，耗
    費司法資源，並於調解成立後，僅部分賠償其中50萬元，其
    餘均未依約履行，業如前述，足見被告實未有何真誠悔過之
    意，一再欺騙告訴人2人之信任，而未獲告訴人2人之諒解，
    並盼能予以重懲（易字卷第228至229頁、370頁）；參酌被
    告上開犯罪動機、目的、手段、犯罪所生危害、犯後態度、
    素行品性，並兼衡其智識程度及家庭經濟狀況【自述擔任義
    民廟主委，無薪，大陸仍有事業，離婚，子女已成年，現獨
    居（易字卷第368頁）】等一切情狀，量處如主文所示之刑
    ，以示懲儆。 
五、沒收：
    末按犯罪所得，屬於犯罪行為人者，沒收之；犯罪所得之沒
    收，於全部或一部不能沒收或不宜執行沒收時，追徵其價額
    ；犯罪所得已實際合法發還被害人者，不予宣告沒收或追徵
    ，刑法第38條之1第1項前段、第3項、第5項分別定有明文。
    查被告犯罪所得共350萬元，除其中50萬元業已賠償完畢外
    ，其餘未扣案犯罪所得共300萬元，均經被告收取而尚未返
    還予被害人即告訴人2人，業如前述，為避免被告坐享犯罪
    所得，就此部分金額，均應依刑法第38條之1第1項前段及第
    3項規定，宣告沒收，並於全部或一部不能沒收或不宜執行
    沒收時，追徵其價額。
據上論斷，應依刑事訴訟法第299條第1項前段，刑法第339條第1
項、第55條、第38條之1第1項前段、第3項，刑法施行法第1條之
1第1項，判決如主文。
本案經檢察官林濬程提起公訴；檢察官林世勛到庭執行職務。 
中　　華　　民　　國　　111 　年　　5 　　月　　20　　日
                  刑事第三庭 審判長法　官  張瑋珍
                                   法  官  彭志崴
　　　　　　　　　　　　　　　　　 法  官  羅婉怡
以上正本證明與原本無異。
如不服本判決應於收受送達後20日內向本院提出上訴書狀，並應
敘述具體理由；如未敘述上訴理由者，應於上訴期間屆滿後20日
內向本院補提理由書（均須按他造當事人之人數附繕本）「切勿
逕送上級法院」。
中　　華　　民　　國　　111 　年　　5 　　月　　24　　日
　　　　　　　　　　　　　　　　　 書記官　周耿瑩　　　　　　　　　　　　　　 
附錄本案所犯法條：
第339條第1項（普通詐欺罪）
意圖為自己或第三人不法之所有，以詐術使人將本人或第三人之
物交付者，處5年以下有期徒刑、拘役或科或併科50萬元以下罰
金。以前項方法得財產上不法之利益或使第三人得之者，亦同。